臺灣嘉義地方法院民事裁定
111年度繼字第1051號
聲  請  人  周文璇  

上列聲請人聲請指定被繼承人劉靜枝之遺囑執行人等事件，本院
裁定如下：
    主  文
聲請駁回。
聲請費用新臺幣壹仟元由聲請人負擔。
    理  由
一、聲請意旨：聲請人為被繼承人劉靜枝之子女，被繼承人生前
    於民國111 年2 月25日預立自書遺囑，遺囑中未指定遺囑執
    行人，亦未委託他人指定遺囑執行人，被繼承人將其名下不
    動產贈與第三人黃蔚然，惟被繼承人於111 年3 月21日死亡
    ，為使遺囑順利執行，聲請指定聲請人為被繼承人劉靜枝之
    遺囑執行人。
二、家事非訟事件，除法律別有規定外，準用非訟事件法之規定
　　，家事事件法第97條明文規定。又因非財產權關係為聲請者
　　，徵收費用新臺幣（下同）1,000 元，非訟事件法第14條第
    1 項定有明文。再者，非訟事件法第14條第1 項規定之費用
　　，關係人未預納者，法院應限期命其預納；逾期仍不預納者
　　，應駁回其聲請或抗告，亦為同法第26條第1 項所明定。又
    遺囑人得以遺囑指定遺囑執行人，或委託他人指定之；另遺
    囑未指定遺囑執行人，並未委託他人指定者，得由親屬會議
    選定之；不能由親屬會議選定時，得由利害關係人聲請法院
    指定之，民法第1209條第 1項、第1211條定有明文；再者，
    親屬會議會員，應就被繼承人之下列親屬與順序定之：㈠直
    系血親尊親屬、㈡三親等內旁系血親尊親屬、㈢四親等內之同
    輩血親，前項同一順序之人以親等近者為先，親等同者以同
    居親屬為先，無同居親屬者以年長者為先；依前二項順序所
    定之親屬會議會員，不能出席會議或難於出席時，由次順序
    之親屬充任之；無前條規定之親屬，或親屬不足法定人數，
    法院得因有召集權人之聲請，於其他親屬中指定之；親屬會
    議不能召開或難以召開時，依法應經親屬會議處理之事項，
    由有召集權人聲請法院處理之，親屬會議經召開而不為或不
    能決議時亦同；又親屬會議以會員五人組織之，民法第1131
    條、第1132條、第1130條亦分別定有明文。又聲請書狀應載
    明供證明或釋明用之證據，非訟事件法第30條第1 項第4 款
    定有明文；非訟事件之聲請或陳述，欠缺法定要件，而其情
    形可以補正者，法院應限期命其補正，逾期不為補正時，應
    以裁定駁回之，非訟事件法施行細則第13條亦有明文。　　
三、經本院調查，聲請人主張其為被繼承人之子女，被繼承人於
    111 年3 月21日死亡，生前立有自書遺囑而未指定遺囑執行
    人，亦未委託他人指定遺囑執行人，有聲請人提出之中華民
    國國民身分證、遺囑影本為證。惟本件聲請人聲請指定遺囑
    執行人等未繳納聲請費用1,000 元及補正依照繼承人人數提
    出聲請狀之繕本數、被繼承人除戶戶籍謄本、完整繼承系統
    表、所有繼承人之戶籍謄本及親屬會議成員之相關戶籍謄本
    ，並釋明親屬會議選定遺囑執行人之情形。經本院於111 年
    8 月4 日以嘉院傑家立111 繼字第1051號通知聲請人應於7 
    日內補繳前述聲請費用及補正前述事項，該補正通知已於同
    年8 月9 日合法送達，亦有送達證書附卷可憑。惟聲請人逾
    期均未補正，本院無從判斷被繼承人之親屬會議人數是否不
    足法定人數，或親屬會議有不能或難以召開之情事，且於本
    院電話詢問時表明聲請人不補正，請本院依法處理等語，有
    本院111 年9 月2 日電話紀錄附卷可查。依前述規定，本件
    聲請於法未合，自應予駁回。
四、依家事事件法第97條、非訟事件法第21條第1 項前段，裁定
    如主文。
中    華    民    國    111   年    9     月    7     日
                   家事法庭     法  官  李文輝   
以上正本係照原本作成。
如對本裁定抗告須於裁定送達後10日內向本院提出抗告狀，並應
繳納抗告費新臺幣1,000 元。
中　　華　　民　　國　　111 　年　　9 　　月　　7 　　日
                                書記官　張紜飴